- Bilel.khefifi.it@gmail.com
- Champigny sur marne
- Ile de France
- (+33)0752819447
- ☐ Télétravail ou présentiel

Compétences

Cloud Azure

- Azure Portal
- Azure Resource Manager (ARM) ARM.
- Azure Storage
- Azure Virtual Machines (VMs)
- Azure Networking
- Azure Identity and Access Management (IAM)
- Azure App Services
- Azure Logic Apps
- Azure Monitor
- Azure Security Center
- Azure Policy
- Azure Site Recovery

Devops

- Azure Devops
- Intégration Continue (CI)
- Déploiement Continu (CD)
- Infrastructure as Code (IaC)
 Terraform

Systèmes & Infrastructure

- Windows server 2003/2008/2008 R2/
- 2012 /2012
 R2/2016/2019/2022
- VMware Vsphere & Hyperv2016.
- Veeam backup, Symantec Backup Exec, Ntbackup
- Cloud Azure, Azure AD
- Disaster recovery (DRP):
 Backup, multi-region, multi-replication
- Active Directory, RDS, WSUS, DPM, SCOM,
- SCCM, MDT, DNS, DHCP, FTP, DFS, SFTP...
- Service fichier, Sharepoint
- Exchange 2010/2013, Office 365
- Stockage IBM/dell (NAS et SAN) Storwize V3700/V5000, DS3524...

Bilel KHEFIFI

Ingénieur Cloud Azure, Devops, SRE Ingénieur systémes

Fort de 11 ans d'expérience en tant qu'ingénieur cloud Azure/DevOps, systèmes, production et infrastructure, je suis créatif, empathique et habile à résoudre les problèmes. Mon profil polyvalent techniquement, ainsi que ma bonne communication et collaboration, m'ont permis de participer à et réussir plusieurs missions.

Diplômes et Formations

- Microsoft Certification: AZ-104 : Microsoft Azure Administrator
 Février 2022 Microsoft France
- Mastère Professionnel en Sécurité des Systèmes Informatique
 2017 Institut supérieur d'informatique Tunis
- Licence appliquée en Informatique, spécialité Systèmes Informatiques et Logiciel
 2017 Institut supérieur d'informatique Tunis

Expériences professionnelles

Ingénieur Cloud Azure/Devops

Depuis juin 2022 LVMH Neuilly sur seine

- Building des DAT des nouvelles infra et plateform via portail Azure
- Building des DAT et ressources avec Infrastructure en tant que code (IaC):
 Terraform
- Mise à niveau et évolution d'infrastructure/ressources existante (VM, Webapp...)
- Mise en place et test des disaster recovry plan (DRP)
- Mettre en œuvre des pipelines d'intégration continue et de déploiement continu (CI/CD) à l'aide d'Azure DevOps.
- Analyser les données de surveillance pour détecter les tendances, les anomalies et anticiper les problèmes potentiels via Azure Service Health,
- Analyser et optimiser les performances des applications et des services déployés sur Azure.
- Collaborer avec les équipes de sécurité pour appliquer les meilleures pratiques de sécurité.
- Implémenter des politiques Azure pour garantir la conformité et la gouvernance.
- Maintenir une documentation détaillée des processus, des configurations, et des solutions mises en œuvre.
- Assurer le support N3 des incidents en collaboration avec les équipes de support (N1/N2) et de développement.

Ingénieur Cloud Azure/OVH et Systèmes

De juin 2021 à mai 2022 Peoples and baby Avenue de Hoche

BUILD:

- Apporter de l'expertise technique et des idées lors de la mise en place des projets (Cloud/infra)
- Assurer le rôle d'expert technique sur les projets de cloud/infra
- Piloter la maintenance évolutive et corrective (Siège et bureaux régionaux) en fonction des grandes évolutions technique
- Assurer la migration des infrastructures en promise vers le cloud
- Configuration et Administration des solutions de virtualisation Vmware Vsphere / Hyper-V 2016
- Déploiement, mise à niveau et évolution d'infrastructure (cloud / on premise)
- Optimisation et redéploiement de la solution de sauvegarde Veeam Backup. Configuration et Administration des solutions de virtualisation Vmware Vsphere

/Hyper-V 2016 et 2019

RUN:

- Configuration, administration et MCO de l'infrastructure Hypride on premise/cloud OVH en diagnostiquant les pannes et les disfonctionnements
- Garantir la fiabilité, la performance et la qualité des services cloud déployés
- Support niveau 3 sur la partie serveur on premise et en cloud (incident)
- Administration des solutions Infrastructure de production & stockage Data Center de siège et des filiales
- Rédaction et mises à jour des documents techniques (procédures...)
- Gestion des relations avec les éditeurs et leurs équipe de support

Compétences

Sécurité et Réseaux

- NSG, Keyvault, IAM...
- Bitdefender, McAfee,
- GPOs, WSUS, PCA, PRA
- Wireshark, Nagios
- Wilestialk,
- Fortinet,
- Splunk
- Audit, Norme ISO 2700X, Rapport d'audit.
- Trend Micro Smart complete
- Couches OSI, TCP/IP, ACLS, LAN, WAN (MPLS, ADSL, SDSL...), VLAN, serveur DNS, DHCP, table de routage, Protocoles Telnet, SSH, RDP, TCP, IP, UDP.
- DLINK, Routeur SAGEM,

Atouts

Polyvalence

• Très motivé et polyvalent

Autonomie et communication

Forte autonomie et très bonne capacité d'adaptation.

Experience

11 ans d'expérience en tant qu'ingénieur système, infrastructure et cloud.

Langues

Français

bilingue

Anglais

Intermédiaire

Expériences professionnelles

Ingénieur Sécurité messagerie

De janvier 2019 à mars 2020 BNP Paribas Montreuil

Activité messagerie:

- Définition des règles de filtrage mises en œuvre sur la messagerie.
- Gestion des demandes d'exception (black & white lists).
- Contrôle et maintien des filtres de sécurité (tests de pénétration SMTP).
- Veille et analyse de risque sur les contenus de type virus/spam etc.
- Gestion des alertes de sécurité liées à la messagerie.

Activité anti-virus

- · Monitoring et reporting.
- Gestion des incidents.
- Diagnostique et remédiation aux différents problèmes. Création des tâches et des requêtes.
- Création des stratégies et des exclusions
- Gestion McAfee DLP.

Ingénieur Cloud Azure et Systèmes

De novembre 2020 à février 2021 TRSB Avenue de Hoche

- Provisionnement de machines virtuelles sur Azure
- Création et gestion des VM sur le cloud Azure (Stockage, Vnet)
- Gestion des Rôle RBAC
- Création de stratégie de sécurité NSG
- Sauvegarde des VM azure
- Mettre en place des loads balancer pour les VM critiques
- Gestion des connexion réseau (Vnet, VPN, Peering...)

Expériences professionnelles

Ingénieur systèmes et production

De juillet 2015 à décembre 2018 Alios Finance Group Tunis

Tâche et responsabilités:

- Configuration et Administration de notre Cloud privé et la solution de virtualisation Hyper-V
- Déploiement et mise à niveau des solutions d'infrastructure système et réseaux siège et filiales
- Résolution des problèmes techniques sur les machines virtuelles (serveurs, poste)
- Support niveau 2 et 3 (incident, requête)
- Administration, configuration des VM sur le Cloud Azure
- Configuration et administration des solutions Infrastructure de production & stockage Data Center de siège et des filiales
- Réalisations des projets d'amélioration de l'infrastructure de nos filiales
- Analyse des besoins techniques de nos filiales.
- Test et paramétrage des solutions de sauvegarde.
- Contrôle de site de secours
- Supervision d'état de notre parc (Siège et filiales)
- Gestion des relations avec les prestataires et des contrats de support.

Projets et Mission:

Alios Finance Tunis

- Déploiement d'un nouvel environnement virtuel Hyper-v hautement disponible avec le clustering et migration vers un cloud privé
- Migration de cluster Hyperv 2008 R2 vers 2016
- Migration des serveurs Virtuelles vers azure
- Migration d'architecture messagerie on local (serveur Exchange 2010) vers une architecture Hybride (Office365 et Exchange 2013)
- Migration vers une architecture en hybride (on premise et Cloud Azure)
- L'étude et la mise en place d'un site de backup basé sur la réplication Hyperv
- Installation et configuration de la solution anti virus Trend Micro Smart complete
- Mise en place de serveur RDS
- Migration de la stratégie de distributions des MAJs de la solution WSUS vers SCCM

Environnement Technique : Cloud Privé, Microsoft GPO, Active Directory, Windows Server 2012 R2, 2008 R2 et 2016, HyperV 2016, Clustering 2016, Office 365, DNS, DHCP, Exchange 2010 et 2013, SCDPM, Trend micro, Stockage IBM, RAID, RDS, FTP, ADMT, Azure, Wsus, SCCM

Paris: Sungard

• Test de site de secours (test de sauvegarde, Restauration, Test des BDs, Test PCA...)

Mali: Agence Alios Finance Mali

- Déploiement et l'administration de l'environnement virtuel (VM, Réseau virtuel, stockage.)
- Installation et configuration d'un nouveau contrôleur de domaine windows server 2012
- Migration serveur de fichier

Environnement Technique : Microsoft GPO, Active Directory, Windows Server 2012 R2, 2008 R2 et 2016, HyperV 2012, DNS, DHCP, Trend micro

Burkina Faso: Agence Alios Finance Burkina Faso

- Installation et virtualisation des serveurs physiques PtoV
- Migration de serveur Sage vers Cloud Azure

Environnement Technique: Azure, Microsoft GPO, Active Directory, Windows Server 2012 R2, 2008 R2 et 2016, HyperV 2012, DNS, DHCP, Trend micro

Expériences professionnelles

Ingénieur Systèmes et production

De mai 2018 à juin 2018 Alios Finance Group Gabon

Alios Finance Gabon

- Configuration de la baie de stockage
- Configuration de sauvegarde
- Virtualisation de serveur anti-virus

Environnement Technique : Microsoft GPO, Active Directory, Windows Server 2012 R2, HyperV 2012, DNS, DHCP, Trend micro, Scripting, tâche planifiée

Ingénieur Systèmes et production

De janvier 2018 à février 2018 Alios Finance Group Cameroun

- Installation de Windows server 2012 R2
- Configuration Active Directory 2012 R2
- Migration du serveur de fichier
- Migration du serveur d'impression
- Installation et configuration du serveur Antivirus Trend Micro.

Environnement Technique: Microsoft GPO, Active Directory, Windows Server 2012 R2, HyperV 2012, DNS, DHCP, Trend micro, Scripting, tâche planifiée, ADM

Ingénieur Systèmes et production

De mars 2017 à avril 2017 Alios Finance Group Keniya

- Migration de serveurs virtuelle sage vers Azure.
- Migration du serveur de fichiers
- Configuration de sauvegarde sur disque NAS

Environnement Technique : Cloud privé, Microsoft GPO, Active Directory, Windows Server 2012 R2, 2008 R2, HyperV 2012, DNS, DHCP, Iomega, Azure

Ingénieur systèmes et production

De septembre 2016 à novembre 2016 Alios Finance Group Côte d'ivoire

Côte d'ivoire : Siège côte d'ivoire

- Virtualisation des serveurs physiques (P to V)
- Déploiement et configuration et sécurisation des machines virtuelle
- Migration de serveur Sage HRM sur Azure
- Configuration Active Directory 2008 R2
- Installation et configuration du serveur Antivirus Trend Micro.

Environnement Technique : Microsoft GPO, Active Directory, Windows Server 2012 R2, 2008 R2 et 2016, HyperV 2012, DNS, DHCP, Trend micro

Expériences professionnelles

Ingénieur support

De septembre 2013 à juin 2015 RFC (Réseau, Formation Conseils) Tunis

Tâche et responsabilités:

- Déploiement, administration des environnement virtuel (hyperviseur, VM, Stockage VHD)
- Déploiement des solutions d'Infrastructure Systèmes.
- Résolution des problèmes techniques des technologies d'infrastructure
- Assurance de la maintenance préventive et curative pour les parcs Informatiques de nos clients.

Environnent Technique: Microsoft, IBM, CISCO, Symantec, Fortinet, HP...

Projets:

Zitouna takaful

• Migration de Windows Active Directory 2008 R2 vers 2012 R2

SSTC

• Mise en place du serveur WSUS (Windows Server Update Services).

Ecumed

- Virtualisation des serveurs physiques (PtoV)
- Déploiement du serveur Active Directory Secondaire.
- Installation et configuration du Serveur antivirus : Worry Free Business Security.
- Installation et configuration du serveur de mises à jour : Windows Server Update Service
- Sécurité de l'environnement informatique avec l'applications des GPOs.

Environnent Technique : Cloud privé, Microsoft GPO, Active Directory, Windows Server 2012 R2 et 2008 R2, HyperV 2012, DNS, DHCP, Trend micro

• Stage PFE Mastère professionnel au sein de la banque "Amen BANK"

De janvier 2013 à juin 2013 Amen BANK Tunis

Mise en place d'un plan de continuité d'activité PCA